【裁判字號】    99,家聲,641
【裁判日期】    991118
【裁判案由】    認可判決書
【裁判全文】
臺灣桃園地方法院民事裁定             99年度家聲字第641號
聲  請  人  乙○○
相  對  人  甲○○
上列當事人間請求認可大陸地區裁判事件，本院裁定如下：
    主  文
大陸地區福建省平潭縣人民法院（2006）嵐民初字第481 號民事
判決（中華民國95年09月02日確定）應予認可。
聲請程序費用由相對人負擔。
    理  由
一、按「在大陸地區作成之民事確定裁判、民事仲裁判斷，不違
    背臺灣地區公共秩序或善良風俗者，得聲請法院裁定認可（
    第一項）。」、「前二項規定，以在台灣地區作成之民事確
    定裁判、民事仲裁判斷，得聲請大陸地區法院裁定認可或為
    執行名義者，始適用之（第三項）。」，我國臺灣地區與大
    陸地區人民關係條例第74條第1 項、第3 項定有明文。
二、本件聲請意旨略以：兩造原為夫妻，於西元2003年（按即民
    國92年）7 月25日結婚，嗣於民國95年（西元2006年）8 月
    7 日經大陸地區福建省平潭縣人民法院以（2006）嵐民初字
    第481 號民事判決離婚確定（民國95年9 月2 日生效），為
    此聲請本院裁定認可該民事確定判決等語，並提出該判決書
    、生效證明（按即確定證明書）、公證書、委託書以及經財
    團法人海峽交流基金會認證之各該公證書等為證。
三、按中華人民共和國最高人民法院於西元1998年（即民國87年
    ）01月15日通過公布，自87年05月26日起施行之法釋字第（
    1998）11號「最高人民法院關於人民法院認可台灣地區有關
    法院民事判決的規定」之司法解釋，其中第2 條規定：「台
    灣地區有關法院的民事判決，當事人的住所地、經常居住地
    或者被執行財產所在地在其他省、自治區、直轄巿的，當事
    人可以根據本規定向人民法院申請認可」，有我國台灣高等
    法院民國87年07月28日（87）院仁文速字第10023 號函暨檢
    附中華人民共和國最高人民法院法釋字第（1998）11號「最
    高人民法院關於人民法院認可台灣地區有關法院民事判決的
    規定」之司法解釋可憑，是以在我國作成之民事確定判決，
    因前開規定施行得以聲請中華人民共和國人民法院之認可，
    故中華人民共和國人民法院作成之民事確定裁判、民事仲裁
    判斷，亦得聲請我法院裁定認可。
四、經查，聲請人之主張，有其提出之上揭書件附卷可證，核該
    大陸地區福建省平潭縣人民法院（2006）嵐民初字第481 號
    所為之確定民事判決係略以：兩造係經他人介紹而相識，於
    2003年7 月25日登記結婚，同年10月19日原告（按即聲請人
    乙○○；下同）來台探親，並於2006年5 月10日返回福建平
    潭。二人由於婚前缺乏了解，雙方感情基礎差，婚後又因性
    格差異，無法共同生活，原告另住他處，無法建立感情，兩
    造間之夫妻感情確已破裂，維繫婚姻之情緣不再為理由，而
    判准原告與被告（按即相對人甲○○）離婚在案，核與我國
    民法第1052條第2 項所定「有前項以外之重大事由，難以維
    持婚姻者，夫妻之一方得請求離婚」之精神相符，亦不違背
    我國公共秩序或善良風俗，依首揭規定，自應准予認可。
五、依非訟事件法第21條第2 項、民事訴訟法第95條、第78條，
    裁定如主文。
中    華    民    國    99    年    11    月    18    日
                        家事法庭法  官  鄭新後
以上正本證明與原本無異。
如對本裁定抗告，須於裁定送達後10日內向本院提出抗告狀。
中    華    民    國    99    年    11    月    18    日
                                書記官  許家齡

司法院資訊處製作；財團法人民間司法改革基金會備份。
